臺灣高雄地方法院刑事判決　　　　　　　 99年度訴字第938號
公　訴　人　臺灣高雄地方法院檢察署檢察官
被　　　告　黃義孝
上列被告因毒品危害防制條例案件，經檢察官提起公訴（99年度
毒偵字第824 號），被告於本院準備程序中，就被訴犯罪事實為
有罪之陳述，經本院告知簡式審判程序意旨，並聽取公訴人及被
告之意見後，本院合議庭裁定由受命法官獨任依簡式審判程序審
理，判決如下：
    主  文
黃義孝施用第一級毒品，累犯，處有期徒刑柒月。又施用第二級
毒品，累犯，處有期徒刑肆月。又施用第一級毒品，累犯，處有
期徒刑柒月，扣案之注射針筒壹支沒收。又施用第二級毒品，累
犯，處有期徒刑肆月，扣案之玻璃吸食器壹支沒收。應執行有期
徒刑壹年陸月，扣案之注射針筒、玻璃吸食器各壹支，均沒收。
    事  實
一、黃義孝前因施用毒品案件，經臺灣高雄少年法院裁定令入戒
    治處所施以強制戒治1 年，於民國89年6 月9 日裁定停止戒
    治，所餘戒治期間付保護管束，嗣因交付保護管束期滿，經
    臺灣高雄少年法院於89年12月15日裁定不付審理在案；另於
    上開不付審理之裁定後，5 年內再犯施用毒品案件，經本院
    以91年度訴字第1441號判決應執行有期徒刑1 年6 月確定，
    於94年12月22日縮刑期滿執行完畢。詎仍未戒除毒癮，明知
    海洛因及甲基安非他命分係毒品危害防制條例所列管之第一
    級毒品及第二級毒品，不得非法施用持有，竟分別基於施用
    第一級、第二級毒品之犯意：(一)於99年1 月12日20時許，在
    高雄縣美濃鎮（99年12月25日改制為高雄市美濃區，下同）
    石橋街16號住處內，以將海洛因摻水置於針筒內注射在手臂
    之方式，施用第一級毒品海洛因1 次。(二)於99年1 月12日晚
    間某時，在上開住處，以將甲基安非他命置於玻璃球內，點
    火使之霧化，再吸食其煙霧之方式，施用第二級毒品甲基安
    非他命1 次。(三)於99年1 月14日22時許，在高雄縣美濃鎮○
    ○街13之1 號旁空屋，以將海洛因摻水置於針筒內注射在手
    臂之方式，施用第一級毒品海洛因1 次。(四)於99年1 月14日
    22時至22時30分之期間內，在上開空屋，以將甲基安非他命
    置於玻璃球內，點火使之霧化，再吸食其煙霧之方式，施用
    第二級毒品甲基安非他命1 次。嗣於99年1 月14日22 時30
    分許，在高雄縣美濃鎮○○街13之1 號旁空屋內，為警查獲
    ，並當場扣得其所有注射針筒及玻璃吸食器各1 支，並經其
    同意採尿送驗後，呈甲基安非他命、嗎啡陽性反應，始悉上
    情。
二、案經高雄縣政府警察局旗山分局（改制後為高雄市政府警察
    局旗山分局，下同）報告臺灣高雄地方法院檢察署檢察官偵
    查起訴。
    理  由
一、本件被告黃義孝所犯為死刑、無期徒刑或最輕本刑為3 年以
    上有期徒刑以外之罪，其於本院準備程序就被訴事實為有罪
    之陳述，經本院告知簡式審判程序之旨，並聽取其與公訴人
    之意見後，爰依刑事訴訟法第273 條之1 第1 項規定，裁定
    本件行簡式審判程序，合先敘明。
二、訊據被告黃義孝對前揭犯罪事實均坦承不諱（本院訴字卷第
    91頁），且被告於99年1 月15日經警採尿送驗結果，確呈嗎
    啡、甲基安非他命陽性反應，有高雄縣政府警察局旗山分局
    毒品危害防制條例案嫌疑人尿液對照表（警卷第13頁）、臺
    灣檢驗科技股份有限公司濫用藥物實驗室99年1 月27日濫用
    藥物尿液檢驗報告（偵卷第14頁）在卷足憑。又按毒品施用
    後於尿液中可檢出時間，受施用劑量、施用方式、飲水量多
    寡、個人體質及其代謝情況等因素影響，因個案而異。一般
    可檢出之時間為海洛因服用後2-4 天、甲基安非他命1-5 天
    ，有行政院衛生署管制藥品管理局92年3 月10日管檢字第
    0920001495號函敘甚明。本件事實欄(一)所載之犯行，有上開
    濫用藥物尿液檢驗報告可稽；事實欄(二)所載之犯行，有上開
    濫用藥物尿液檢驗報告、證人即被告黃義孝之妻柯婷婷於警
    詢時之證述（警卷第6 頁）為憑；事實欄(三)、(四)所載之犯行
    ，則有上開濫用藥物尿液檢驗報告、高雄縣政府警察局旗山
    分局搜索筆錄暨扣押筆錄、扣押物品目錄表（警卷第8-12頁
    ）、扣押物品清單（偵卷第15頁）、扣押物品照片（警卷第
    22頁）在卷足憑及扣案之注射針筒、玻璃吸食器可佐，足認
    被告之自白與事實相符，堪予採信。本件事證明確，被告之
    犯行洵堪認定，應予依法論科。
三、按毒品危害防制條例第20條、第23條已將施用毒品之刑事處
    遇程序，區分為「初犯」及「5 年內再犯」及「5 年後再犯
    」，僅限於「初犯」及「5 年後再犯」二種情形，始應先經
    觀察、勒戒或強制戒治程序。倘於5 年內已再犯，並經依法
    追訴處罰，縱其第3 次（或第3 次以上）再度施用毒品時間
    ，在初犯或前次再犯經觀察勒戒或強制戒治執行完畢釋放5
    年以後，仍不合於「5 年後再犯」規定，且因已於「5 年內
    再犯」，顯見其再犯率甚高，原實施觀察、勒戒或強制戒治
    ，已無法收其實效，即應依該條例第10條處罰（最高法院96
    年度臺非字第38號判決意旨參照）。本件被告前因施用毒品
    案件，經強制戒治執行完畢後，5 年內再犯施用毒品罪，經
    依法追訴處罰，有臺灣高等法院被告前案紀錄表在卷足參，
    被告本次分別施用第一級毒品海洛因、第二級毒品甲基安非
    他命各2 次之犯行，施用時間均非屬「初犯」或「5 年後再
    犯」之情形，均應依毒品危害防制條例第23條第2 項之規定
    ，依法追訴論處。
四、核被告黃義孝所為，係犯毒品危害防制條例第10條第1 項之
    施用第一級毒品罪、同條例第10條第2 項之施用第二級毒品
    罪。被告於施用前後，持有第一級毒品海洛因、第二級毒品
    甲基安非他命之低度行為，分別為施用第一級、第二級毒品
    之高度行為所吸收，均不另論罪。被告先後施用第一級、第
    二級毒品各2 次，施用時間、地點均非緊接，顯係基於各別
    犯意所為，應予分論併罰。又被告前有如事實欄所載之犯罪
    科刑及執行情形，有臺灣高等法院被告前案紀錄表在卷可按
    ，其於受徒刑執行完畢後，5 年以內故意再犯本件有期徒刑
    以上之4 罪，均為累犯，應依刑法第47條第1 項規定加重其
    刑。爰審酌被告經強制戒治後，猶未徹底戒除毒癮，仍再犯
    本件施用第一級毒品罪，足認其欠缺戒毒決心，前案處罰尚
    不足使其警惕，仍應再度入監矯治，惟念及施用毒品究屬對
    其個人身心之戕害行為，尚未直接危害他人，反社會性程度
    較低，及被告於查獲後始終坦認全部犯行，犯後態度尚可等
    一切情狀，分別量處如主文所示之刑，並定其應執行之刑，
    以資儆懲。
五、扣案之注射針筒、玻璃吸食器各1 支，均係被告所有分別供
    事實欄(三)、(四)施用海洛因、甲基安非他命犯行所用之物，業
    據其供承在卷（本院審訴卷第74頁），應依刑法第38條第1
    項第2 款分別於被告如事實欄(三)、(四)施用海洛因、甲基安非
    他命之罪刑項下宣告沒收。
據上論斷，應依刑事訴訟法第273 條之1 第1 項、第299 條第1
項前段，毒品危害防制條例第10條第1 項、第2 項，刑法第11條
前段、第47條第1 項、第38條第1 項第2 款、第51條第5 款，判
決如主文。
本案經檢察官陳登燦到庭執行職務。
中    華    民    國    100  年     1     月    14    日
                  刑事第十六庭  法  官  姚水文
以上正本證明與原本無異。
如不服本判決應於收受送達後10日內向本院提出上訴書狀，並應
敘述具體理由；如未敘述上訴理由者，應於上訴期間屆滿後20日
內向本院補提理由書（均須按他造當事人之人數附繕本）「切勿
逕送上級法院」。
中    華    民    國   100    年    1     月    14    日
                                書記官  蔡靜雯
附錄本案論罪科刑法條：
毒品危害防制條例第10條
施用第一級毒品者，處6 月以上5 年以下有期徒刑。
施用第二級毒品者，處3 年以下有期徒刑。